

RAUL A. JUAREZ

Analista en Sistemas de Información

Tel. +54 9 11 3442 6513 | Mail: raul.jrz@gmail.com Dirección: Caseros, Tres de Febrero, Buenos Aires

https://ar.linkedin.com/in/rauljrz

Python/Django

Reactis

Data Engineer

Desarrollo web

Docker Container

PERFIL PROFESIONAL

Tengo + de 15 años de experiencia en desarrollo en diferentes tecnologías. Trabajo diseñando y desarrollando sistemas web en varios lenguajes (PHP, Phyton, Nodejs) usando distintas bases de datos (SQL y NoSQL) desplegadas en hosting y en la nube. En el Frontend tengo experiencia en framework modernos (Vuejs y Reactjs) Actualmente me desempeño como Full Stack Web Development y Data Warehouse Engineer.

EXPERIENCIA

> ANALISTA PROGRAMADOR (06/2015 - actualidad) BANDEX SA

Desarrollo en Rocket U2 MultiValue DBMS - PHP/Phyton

Consumo de API de AFIP y de ARBA con Python.

Creación de servidor API Restful en Django para consumo de aplicaciones internas.

Armado de Data Warehouse a partir de los datos de U2, para brindar soluciones de Business Intelligence a mando medios y altos, utilizado en la toma de decisiones estratégicas.

Creación sitio web para vendedores fuera de oficina con exposición de estadísticas de ventas, construido en Laravel y Vuejs.

Lenguaje: U2, PHP, Python, Javascript, Nodejs, Reactjs, MySQL, SQL Sever.

> WEB DEVELOPER (2005 - 2017) FREELANCER

http://rauljrz.github.io

Desarrollo de aplicaciones basadas en PHP 5/7/8 aplicando tecnologías para el desarrollo web (Yii, Laravel).

Desarrollo de un portal de programadores http://rinconfox.com

Desarrollo y soporte de desarrollos basados en Odoo (Python, Django)

Lenguaje: Visual Foxpro, PHP, Python, Nodejs en On-Pemise y Cloud (AWS-IBM)

Base de Datos: Mysql, SQLite, MongoDB, SQL Server, PostgreSQL

> ANALISTA PROGRAMADOR (2002 - 2006) COPITEC

Actualización de sistemas usando herramientas inteligentes, como ser genexus y bases de datos Mysql/MariaDB

Control y mantenimiento del hardware (pc, impresoras, plotters, routers, etc.) **Lenguaje**: Visual FoxPro, PHP generador Genexus, Javascript.

> ANALISTA PROGRAMADOR (2001 - 2002) TARJETA CREDIMAS

Participando de un equipo de desarrollo de aplicaciones bajo entorno unix con foxpro 2.6. Entre las diversas tareas realizadas, se destaca el análisis de la implementación de las redes de cajeros link para el otorgamiento de adelantos en efectivos de la tarjeta de crédito.

Lenguaje: foxpro 2.6 para Unix

> ANALISTA PROGRAMADOR (1991 - 2001)
COPITEC

Diseño, desarrollo e implementación de sistema de gestión general. Punto de Venta, Sueldos y Jornales, Contabilidad, Control de Fondo, Cuentas Corrientes Bancarias. **Lenguaje**: foxpro 2.6

ESTUDIOS

> ANALISTA EN SISTEMAS DE INFORMACIÓN (egresado 1997)
UNIVERSIDAD TECNOLÓGICA NACIONAL | FR Tucumán, Argentina

CAPACITACION

- Interactivity with JavaScript University of Michigan (2021)
- Responsive Website Basics University of London (2021)
- Fundamentals of Red Hat Enterprise Linux Red Hat(2021)
- Containerize a full-stack NodeJS application in Docker Coursera (2021)
- Programación Orientada a Objetos con Python Universidad Austral (2021)
- Fundamentals of Kubernetes Deployment LeanQuest (2021)
- The Data Scientist's Toolbox Johns Hopkins University (2020)
- Diseño Web v POO en PHP/MvSQL. IAC (2020).

CERTIFICACIONESIBM

- Data Warehouse Engineer Specialization
- Data Engineering Specialization
- Phyton for Data Science and Al
- Databases and SQL for Data Science
- Phyton Project for Data Science
- Containers & Kubernetes Essentials
- Python Project for Al and Application Development
- Web Development with HTML, CSS, JavaScript Essentials
- Relational Databases (RDBMS) Essentials
- Developing Cloud Native Applications
- Big Data with Spark and Hadoop Essentials
- Developing Cloud Apps with Node is and React
- NoSQL Databases Essentials
- Data Engineering and Machine Learning using Spark

TECNOLOGIAS

